【裁判字號】    90,訴,795
【裁判日期】    900621
【裁判案由】    毒品危害防制條例
【裁判全文】
台灣桃園地方法院刑事判決                            九十年度訴字第七九五號
    被      告  甲○○
右列被告因違反毒品危害防制條例案件，茲經檢察官提起公訴（八十九年度毒偵字第
六三二六號、六六八一號、九十年度毒偵字第一○八八號），本院判決如左：
        主  文
甲○○連續施用第壹級毒品，處有期徒刑捌月，扣案之第壹級毒品海洛因貳包（毛重
零點伍公克淨重零點參肆公克、毛重壹點玖公克）沒收銷燬，注射針筒伍支及削尖吸
管壹支均沒收；又連續施用第貳級毒品，處有期徒刑伍月，扣案之第貳級毒品安非他
命壹包（毛重零點參公克）、殘餘第貳級毒品安非他命之空瓶壹瓶及空袋壹個均沒收
銷燬，削尖吸管貳支及吸食器壹組均沒收；應執行有期徒刑壹年，扣案之第壹級毒品
海洛因貳包（毛重零點伍公克淨重零點參肆公克、毛重壹點玖公克）、第貳級毒品安
非他命壹包（毛重零點參公克）、殘餘第貳級毒品安非他命之空瓶壹瓶及空袋壹個均
沒收銷燬，注射針筒伍支、削尖吸管參支及吸食器壹組均沒收。
        事  實
一、甲○○前因施用毒品案件，經本院裁定送觀察、勒戒後，認無繼續施用毒品之傾
    向，由臺灣桃園地方法院檢察署於民國（下同）八十九年六月十九日以八十九年
    度毒偵字第二二五七號不起訴處分確定，竟不思悔悟，於五年內，復基於施用第
    一、二級毒品之概括犯意，自八十九年十一月二十七日起至九十年三月十七日止
    ，先後多次在桃園縣中壢市舊公園五十五號、中壢市○○路二五八號賓士賓館二
    ○一室等處（起訴書記載為桃園縣等處）施用第一級毒品海洛因、第二級毒品安
    非他命，約二、三天注射施用第一級毒品海洛因一次，約七天施用第二級毒品安
    非他命一次。嗣於八十九年十一月二十七日下午十一時五十分許，為警在桃園縣
    平鎮市○○路○段一七八號碧雲天賓館一○二室查獲甲○○，又於八十九年十二
    月二十日下午九時許，為警在桃園縣中壢市舊公園五十五號查獲甲○○，並扣得
    甲○○所有之第一級毒品海洛因一包（毛重零點五公克）、第二級毒品安非他命
    一包（毛重零點三公克），殘餘第二級毒品安非他命之空瓶一瓶及空袋一個，供
    施用第一級毒品海洛因用之注射針筒四支，供施用第二級毒品安非他命用之削尖
    吸管二支及吸食器壹組，再於九十年三月十七日凌晨零時許，為警在桃園縣中壢
    市○○路二五八號賓士賓館二○一室查獲甲○○，並扣得甲○○所有之第一級毒
    品海洛因一包（毛重一點九公克）、供施用第一級毒品海洛因用之注射針筒一支
    及削尖吸管一支（起訴書漏載注射針筒一支及削尖吸管一支）。甲○○經本院於
    九十年一月十八日、九十年二月二十一日、九十年三月十七日以九十年度毒聲字
    第三一六號、六九九號、一二五○號裁定送觀察、勒戒後，認有繼續施用毒品之
    傾向。
二、案經桃園縣警察局中壢分局、平鎮分局報告台灣桃園地方法院檢察署檢察官偵查
    起訴。
        理  由
一、右揭事實，業據被告甲○○於本院審理時坦承不諱，並有第一級毒品海洛因一包
    （毛重零點五公克）、第二級毒品安非他命一包（毛重零點三公克）、殘餘第二
    級毒品安非他命之空瓶一瓶及空袋一個、供施用第一級毒品海洛因用之注射針筒
    四支、供施用第二級毒品安非他命用之削尖吸管二支及吸食器一組、第一級毒品
    海洛因一包（毛重一點九公克）、供施用第一級毒品海洛因用之注射針筒一支及
    削尖吸管一支等扣案為證，被告為警查獲三次後所採取之尿液，經送桃園縣衛生
    局檢驗結果，分別呈甲基安非他命陽性反應、嗎啡陽性反應、嗎啡陽性反應及甲
    基安非他命陽性反應，有該局八十九年十二月六日、九十年三月十二日、九十年
    四月九日不法藥物尿液檢定書在卷可稽，扣案之第一級毒品海洛因一包（毛重零
    點五公克）經送法務部調查局鑑定結果，含有第一級毒品海洛因成分，淨重零點
    三四公克，包裝重零點一九公克，有該局九十年一月十二日鑑定通知書附卷可稽
    ，又被告前因施用毒品案件，經本院裁定送觀察、勒戒後，認無繼續施用毒品之
    傾向，由臺灣桃園地方法院檢察署於八十九年六月十九日以八十九年度毒偵字第
    二二五七號不起訴處分確定，有上開不起訴處分書在卷可按，被告於五年內再犯
    毒品危害防制條例第十條之罪，經本院於九十年一月十八日、九十年二月二十一
    日、九十年三月十七日以九十年度毒聲字第三一六號、六九九號、一二五○號裁
    定送觀察、勒戒後，認有繼續施用毒品之傾向，有本院上開裁定及台灣桃園女子
    監獄九十年四月二日桃女監衛字第六二四號函送之有無繼續施用毒品傾向證明書
    附卷可參，事證明確，被告二犯施用毒品之犯行至堪認定，應依法論科。
二、核被告所為，係犯毒品危害防制條例第十條第一項、第二項之施用第一級毒品罪
    、施用第二級毒品罪，其持有第一級毒品、第二級毒品係供施用，其持有第一級
    毒品、第二級毒品之低度行為分別為施用第一級毒品、第二級毒品之高度行為所
    吸收，不另論罪，其先後多次施用第一級毒品、第二級毒品犯行，均時間緊接，
    犯罪構成要件相同，顯係基於概括犯意為之，均為連續犯，應分別論以一施用第
    一級毒品罪、一施用第二級毒品罪，並均加重其刑，被告所犯上開二罪，犯意各
    別，罪名互異，應予分論併罰。爰審酌被告之品行，犯罪之動機、目的、手段、
    次數，所生之危害、為警查獲後不知悔改仍施用毒品，及本件犯罪後於本院審理
    時坦承犯行，犯後態度良好等一切情狀，量處如主文所示之刑，並定其應執行刑
    ，以示懲儆。
三、扣案之第一級毒品海洛因二包（毛重零點五公克淨重零點三四公克、毛重一點九
    公克）、第二級毒品安非他命一包（毛重零點三公克）、殘餘第二級毒品安非他
    命之空瓶一瓶及空袋一個，均為查獲之毒品，且殘餘第二級毒品安非他命空瓶一
    瓶及空袋一個皆與毒品難以析離，均沒收銷燬，注射針筒五支及削尖吸管一支、
    削尖吸管二支及吸食器一組，分別為被告所有施用第一級毒品海洛因、施用第二
    級毒品安非他命所用之物，依法均宣告沒收。
據上論斷，應依刑事訴訟法第二百九十九條第一項前段，毒品危害防制條例第十條第
一項、第二項、第二十條第三項前段、第十八條第一項前段，刑法第十一條、第五十
六條、第五十一條第五款、第三十八條第一項第二款，判決如主文。
本案經檢察官鄭重文到庭執行職務。
中      華      民      國        九十      年    六    月    二十一    日
                                臺灣桃園地方法院刑事第四庭
                                      法  官  鄭  景  文
右正本證明與原本無異。
如不服本判決，應於判決送達後十日內，向本院提出上訴狀。
                                      書記官  孫  立  文
中      華      民      國        九十      年    六    月    二十二    日
附論罪科刑依據之法條：
毒品危害防制條例第十條：
施用第一級毒品者，處六月以上五年以下有期徒刑。
施用第二級毒品者，處三年以下有期徒刑。


司法院資訊處製作；財團法人民間司法改革基金會備份。
